臺灣臺北地方法院交通事件裁定　　　　 94年度交聲字第588號
異議人即
受處分人　　甲○○
上列受處分人因違反道路交通管理處罰條例案件，對於交通部公
路總局臺中區監理所94年5月30日所為之處分（原處分：中監違
字第裁60-Z00000000號），聲明異議，本院裁定如下：
    主  文
異議駁回。
    理  由
一、按汽車行駛高速公路，應依速限標誌指示，高速公路交通管
    制規則第5條第1項前段定有明文，再汽車行駛於高速公路，
    而不遵管制之規定者，處汽車駕駛人新台幣（下同）3000
    元以上6000元以下罰鍰，道路交通管理處罰條例第33條第1
    項亦有明文；又汽車駕駛人駕駛汽車違反道路交通管理處罰
    條例第33條第1項規定者，除應依該條所規定之罰鍰處罰外
    ，並予記違規點數1點，道路交通管理處罰條例第63條第1項
    第1款亦定有明文。
二、本件異議人即受處分人甲○○於民國94年3月31日下午4時許
    ，駕駛車號6808—DW號自用小客車，在國道3號公路北向31
    點5公里限速時速90公里之路段，以時速113公里之速度行駛
    ，為內政部警政署國道公路警察局第6警察隊以測速器（雷
    射測速槍）測得超速行為當場攔停，並以受處分人有違反道
    路交通管理處罰條例第33條第1項規定之行為掣單舉發，經
    受處分人簽收。嗣受處分人於應到案日期前申訴，原處分機
    關函請舉發機關調查結果，仍認受處分人有上開超速行駛之
    違規行為，乃依道路交通管理處罰條例第33條第1項及第63
    條第1項第1款規定於94年5月30日裁處受處分人罰鍰3000元
    ，並記違規點數1點。
三、本件受處分人具狀坦承於右開時、地經警攔停，並簽收舉發
    通知單之事實不諱，惟矢口否認有右開超速違規行為，辯稱
    ：伊確信當時之車速符合規定，並懷疑員警偵測到另部超速
    之車輛，因不及攔停，遂以車速較慢之本人所駕駛車輛為攔
    查之對象，況員警未能提出任何照片為證，且測速儀器亦非
    不可能出錯云云。經查：受處分人駕駛車輛在高速公路超速
    行駛，為警當場攔停之事實，有內政部警政署國道公路警察
    局第6警察隊94年5月16日公警六交訴字第0940671068號函及
    受處分人簽收之違規舉發通知單等之影本附卷可稽，足證明
    受處分人確有於前述時地因超速行駛為警攔停舉發之違規事
    實。蓋交通警員掣單舉發違反道路交通管理處罰條例所列之
    違規事實，本質上為行政處分，係公務員基於職務上權力，
    依法就特定之具體事件所為具有公法上效果之單方行政行為
    ，基於公務員為公法上行為具有公信力之原則，該行政處分
    當可被推定為真正，其據以依法處分之事實認定亦為真正無
    誤。本此公信原則，乃立法者賦予行政機關制定違反道路交
    通事件統一裁罰標準及處理細則，使勤務警員得當機處分，
    以達其維護交通秩序、安全之行政目的，反之，若謂公務員
    一切行政行為均需預留證據以證其實，則國家行政勢必窒礙
    難行，據此，刑事訴訟法就犯罪證據有關之規定中與屬行政
    秩序罰之交通違規裁罰本質不合之部分，自不在準用之列。
    從而，本件受處分人僅空言辯解其並無違規超速，既未就執
    勤警員之舉發有誤提出相關證據以供調查，亦無任何證據足
    資證明其有捏造事實違法取締之情事，則執勤警員本其維護
    交通秩序、安全職責所為之舉發，自應受到合法、正確之推
    定。因此，受處分人所辯，均不足採信。本件事證明確，受
    處分人之違規行為堪以認定。
四、綜上所述，受處分人確有在右開時地超速行駛之違規行為，
    原處分機關依道路交通管理處罰條例第33條第1項及第63條
    第1項第1款之規定裁處受處分人3000元，並記違規點數1點
    ，核無違誤，本件受處分人之異議為無理由，自應將其異議
    駁回。
據上論斷，應依道路交通案件處理辦法第19條，裁定如主文。
中      華      民      國    94   年  6   月   21　　日
                          臺灣臺北地方法院交通法庭
                                  法  官  劉嶽承
上正本證明與原本無異。
如不服本裁定，應於裁定送達後5日內向本院提出抗告狀。
                                  書記官  孫捷音
中      華      民      國    94   年  6   月   21　　日
